臺灣桃園地方法院刑事判決　　　　　　　　　　　　九十二年度訴字第一一二一號
　　公　訴　人　臺灣桃園地方法院檢察署檢察官
　　被　　　告　甲○○
　　指定辯護人　本院公設辯護人乙○○
右列被告因偽造有價證券等案件，經檢察官提起公訴（九十二年度偵字第一一二三二
號），本院判決如左：
    主  文
甲○○意圖供行使之用而偽造有價證券，處有期徒刑年貳月。未扣案偽造之發票人
煦達股份有限公司、發票日九十一年十月十五日、金額一萬元、付款人台灣中小企銀
桃園分行，支票號碼分別為ＡＹ0000000、ＡＹ0000000號之支票貳紙
，均沒收。
    事  實
一、甲○○於民國九十一年十月十二日，見報紙分類廣告欄刊有支票出售之廣告，雖
    預見該廣告所出售之支票有可能係來路不明之贓物，惟因積欠他人債務，急需支
    票週轉，因此縱認所購得之支票係屬贓物，亦在所不惜，仍於同日某時，在桃園
    縣桃園市○○路大廟附近，向姓名年籍不詳成年男子以新台幣（下同）二千元之
    代價，購得已由不詳之人盜蓋好發票人印章之台灣中小企銀桃園分行支票二紙（
    支票號碼ＡＹ0000000、ＡＹ0000000號，為發票人煦達股份有限
    公司代表人丁○○於九十一年十月七日十二時十五分許，在桃園縣桃園市○○○
    路與同安街口遭搶奪之支票）後，基於意圖供行使之用，隨即在該不詳男子所駕
    駛之汽車上，同時接續在該二紙支票上各偽填發票日（九十一年十月十五日）及
    金額（一萬元）而完成發票行為。於翌日（十三日）在其住處，先交付一紙支票
    給其不知情之妻丙○○請其轉交同為不知情之債權人戊○○，並於同日再由其自
    己將另一紙支票，在桃園縣大園鄉某處交付不知情之債權人戊○○，以清償其積
    欠戊○○之債務，嗣戊○○將其中一紙支票（ＡＹ0000000號）轉讓與不
    知情之陳彥均，經陳彥均提示付款因掛失止付遭退票，始悉上情。
二、案經桃園縣警察局桃園分局報請臺灣桃園地方法院檢察署檢察官偵查起訴。
    理  由
一、訊據被告甲○○對於右揭事實均坦承不諱。辯護意旨則以：被告對於犯行已坦承
    不諱，犯罪後態度良好，且本件所涉之支票張數甚少，金額亦極為有限，發票人
    煦達股份有限公司（下稱煦達公司）已掛失止付而無損失，又被告亦積極賠償持
    票人陳彥均及戊○○之損失，而被告現亦有送貨正當工作，家中尚有老父及妻女
    待其照顧，情堪憫恕，爰請斟酌刑法第五十九條規定從輕量刑並予緩刑之宣告等
    語。
二、經查：發票人煦達公司所有之支票二紙（票據號碼ＡＹ0000000、ＡＹ0
    000000號），為發票人煦達公司代表人丁○○於九十一年十月七日十二時
    十五分許，在桃園縣桃園市○○○路與同安街口遭不明之人搶奪，而為贓物之事
    實，已據證人丁○○於警詢、偵查時證述在卷，並有桃園縣票據交換所函、支票
    及退票理由單影本二紙、掛失止付票據提示人資料查報表、票據掛失止付通知書
    、遺失票據申報書等在卷可稽。又被告於九十一年十月十二日見報上分類廣告，
    即在桃園縣桃園市○○路大廟附近，向姓名不詳之成年男子以每張一千元之代價
    ，向該不詳成年男子買受已由不詳之人盜蓋好發票人印章之支票二紙後，即接續
    在該不詳男子之車上偽填二紙支票之發票日及金額，於翌日分別將支票交付不知
    情之丙○○及戊○○，而戊○○再將其中一紙支票轉讓陳彥均，經陳彥均提示付
    款遭退票等情，亦據被告供承在卷，並經證人丙○○、戊○○、陳彥均證述相符
    ，且有支票及退票理由單及前揭掛失止付票據提示人資料查報表、票據掛失止付
    通知書、遺失票據申報書等在卷可稽。被告以二千元之代價購買本件二紙支票，
    其雖有預見該支票可能係來路不明之贓物，惟因積欠戊○○債務，急欲取得支票
    清償債務，縱然所購買之支票係屬贓物仍會予以購買等情，亦據被告供承在卷，
    顯見被告具有故買贓物之不確定故意，至為明確。本件事明確，被告犯行堪予認
    定，應予依法論科。
二、核被告所為，係犯刑法第三百四十九條第二項之故買贓物罪、第二百零一條第一
    項之偽造有價證券罪。被告偽造二紙支票，惟其係於時間、空間密接之情形下所
    為之接續行為，為接續犯，只論一偽造有價證券罪。又被告雖分別將支票交付丙○○及戊○○，而有先後行使偽造有價證券行為，惟其偽造有價證券之行為僅一
    個，且行使偽造有價證券之低度行為，為偽造有價證券之高度行為所吸收，因之
    就其行使偽造有價證券行為不另論罪。所犯故買贓物罪及偽造有價證券罪二罪間
    ，有方法、結果之牽連關係，應依刑法第五十五條規定，從一重之偽造有價證券
    罪處斷。爰審酌被告犯罪之動機、目的、手段，犯罪所生之危害，及犯罪後坦承
    犯行，態度良好等一切情狀，公訴人具體求處被告有期徒刑三年二月，本院認屬
    允當，爰量處如主文所示之刑。至辯護意旨以被告坦承犯行犯後態度良好，發票
    人煦達公司已掛失止付並無損失，且被告已積極賠償陳彥均及戊○○之損失，及
    被告現有正當工作，家中尚有老父及妻女待其照顧等情，請求依刑法第五十九條
    規定酌減其刑，惟查，辯護意旨所指上情，均屬刑法第五十七條法院科刑時應審
    酌之事項，非屬刑法第五十九條可憫恕之事由，且被告於警詢、偵查時復供承其
    購買支票使用之目的，係為清償積欠戊○○之賭債，依其犯罪之情狀亦無何可憫
    恕之處，尚無刑法第五十九條規定之適用，併予敘明。
三、末查未扣案偽造之發票人煦達公司、發票日九十一年十月十五日、金額一萬元、
    付款人台灣中小企銀桃園分行、支票號碼ＡＹ0000000、ＡＹ00000
    00號之支票二紙，應依刑法第二百零五條規定，宣告沒收。
據上論斷，應依刑事訴訟法第二百九十九條第一項前段，刑法第三百四十九條第二項
、第二百零一條第一項、第五十五條、第二百零五條，罰金罰鍰提高標準條例第一條
前段，判決如主文。
本案經檢察官郭靜文到庭執行職務。
中      華      民      國      九十三      年    一      月    十三    日
                                臺灣桃園地方法院刑事第九庭
                                    審判長法  官  林明洲
                                          法  官  林春鈴
                                          法  官  黃斯偉
右正本證明與原本無異。
如不服本判決，應於判決送達後十日內向本院提出上訴狀( 應附繕本 )，上訴於
臺灣高等法院。
                                          書記官  李珈慧
中      華      民      國      九十三      年    一      月    十三    日
論罪法條之依據：
中華民國刑法第二百零五條
偽造、變造之有價證券、郵票、印花稅票、信用卡、金融卡、儲值卡或其
他相類作為提款、簽帳、轉帳或支付工具之電磁紀錄物及前條之器械原料
及電磁紀錄，不問屬於犯人與否，沒收之。
中華民國刑法第二百零一條
意圖供行使之用，而偽造、變造公債票、公司股票或其他有價證券者，處
三年以上十年以下有期徒刑，得併科三千元以下罰金。
行使偽造、變造之公債票、公司股票或其他有價證券，或意圖供行使之用
，而收集或交付於人者，處一年以上七年以下有期徒刑，得併科三千元以
下罰金。
中華民國刑法第三百四十九條
收受贓物者，處三年以下有期徒刑、拘役或五百元以下罰金。
搬運、寄藏、故買贓物或為牙保者，處五年以下有期徒刑、拘役或科或併
科一千元以下罰金。
因贓物變得之財物，以贓物論。
